【裁判字號】    92,交聲,1170
【裁判日期】    920930
【裁判案由】    違反道路交通管理處罰條例聲明異議
【裁判全文】
臺灣臺北地方法院交通事件裁定                  九十二年度交聲字第一一七０號
    異議人即
    受處分人  甲○○  男  四十.
右列受處分人因違反道路交通管理處罰條例案件，對於臺北市交通事件裁決所中華民
國九十二年九月十五日所為之處分（原處分案號：北市裁三字第裁二二－ＡＮ000
0000號），聲明異議，本院裁定如左：
    主  文
異議駁回。
    理  由
一、按交岔路口一０公尺內，不得臨時停車，道路交通安全規則第一百十一條第一項
    第二款定有明文，是汽車駕駛人如在禁止臨時停車之交岔路口一０公尺內停車者
    ，主管機關乃可依道路交通管理處罰條例第五十六條第一項第一款「汽車駕駛人
    停車時，有左列情形之一者，處新臺幣（下同）六百元以上一千二百元以下罰鍰
    ：一、在禁止臨時停車處所停車者」之規定，對行為人處以六百元以上一千二百
    元以下之罰鍰。而逕行舉發違反道路交通管理事件，經汽車所有人依通知單之應
    到案日期前到案，並告知違規駕駛人姓名、
    應即另行通知違規駕駛人到案依法處理；逾應到案日期，處罰機關應依道路交通
    管理處罰條例第八十五條第三項規定處罰該汽車所有人，違反道路交通管理事件
    統一裁罰標準及處理細則第二十四條亦定有明文，易言之，如汽車駕駛人在交岔
    路口一０公尺內停車，為警當場攔停者，處罰機關固應對汽車之駕駛人為處罰，
    惟若舉發機關並非當場對該部汽車攔停，而係依違反道路交通管理事件統一裁罰
    標準及處理細則第二十三條第一項第三款「違規停車而駕駛人不在現場」及同條
    項第五款規定以科學儀器取得違規證據資料（如照相機或測速器）逕行舉發者，
    此際舉發機關只能依上開處理細則第二十三條第二項規定對汽車所有人為掣單舉
    發，而如經舉發之汽車所有人在舉發通知單上所載之應到案日期前到案，並告知
    處罰機關該名在交岔路口一０公尺內停車之汽車違規駕駛人姓名、
    號及住址者，處罰機關應即依前開細則第二十四條規定處罰該名違規駕駛人，而
    如汽車所有人未於應到案日期前到案或雖於應到案日期前到案，而未告知處罰機
    關實際之違規駕駛人者，處罰機關仍應依道路交通管理處罰條例第八十五條第三
    項「本條例關於車輛駕駛人之處罰，如應歸責於車輛所有人者，處罰車輛所有人
    。」規定，對車輛所有人加以處罰。
二、本件異議人即受處分人甲○○所有之車號ＤＣ－一二二二五號自用小客車於九十
    二年六月六日上午九時五十八分許，在臺北市○○○路○段一四六巷二三號前之
    交岔路口一０公尺內停車，而駕駛人不在現場，經臺北市政府警察局大安分局交
    通分隊（以下稱大安分局）員警邱能芳等當場以拍照之方式採證，並由員警陳宗
    賢以受處分人所有該部車號汽車有違反前揭道路交通管理處罰條例第五十六條第
    一項第一款規定之行為掣單舉發，經將舉發單送達於受處分人後，受處分人於舉
    發通知單上所載應九十二年七月十七日到案日期後之同年月十八日向原處分機關
    提出申訴，惟未明白告知原處分機關當時該部汽車之違規駕駛人之確實姓名及年
    汽車有前開違規行為，原處分機關乃依前揭道路交通管理處罰條例第五十六條第
    一項第一款、第八十五條第三項及違反道路交通管理事件統一裁罰標準及處理細
    則第二十四條及違反道路交通管理事件統一裁罰基準表之規定，於九十二年九月
    十五日裁處該部汽車之所有人即受處分人甲○○罰鍰一千元。
三、受處分人聲明異議意旨略以：伊停車地點之巷道非交岔路口，若交岔路口十公尺
    內不可停車，何以此巷道內有多種版本，執法人員選擇性開單云云。
四、經查：受處分人所有前開車號汽車有於前述時間在前述地點之交岔路口一０公尺
    內停車之違規事實，有採證相片一張附卷可稽，由該張採證相片可以很清楚的看
    出受處分人所有該部車號汽車確有在交岔路口一０公尺內違規停車之事實，而交
    岔路口一０公尺內，不得臨時停車，道路交通安全規則已有明文規定，有優良停
    車習慣之駕駛人均應知道交岔路口一０公尺內之所以不得臨時停車，除了會增加
    行進中車輛轉彎之困擾外，另外最重要之一點乃在於如在交岔路口一０公尺內臨
    時停車，也會妨礙行進中車輛其駕駛人轉彎時之視野，受處分人雖以伊停車地點
    之巷道非交岔路口云云置辯，惟揆諸卷附採證相片，難認為可採，至於其所稱執
    法人員選擇性開單一節，除無實據外，亦非本院所能審酌。本件事證明確，受處
    分人所有該部車號汽車有前開違規行為堪以認定。
五、綜上所述，受處分人所有前開車號汽車確有於前揭時間在交岔路口一０公尺內停
    車之違規行為，從而原處分機關依前揭道路交通管理處罰條例第五十六條第一項
    第一款、第八十五條第三項及違反道路交通管理事件統一裁罰標準及處理細則第
    二十四條及違反道路交通管理事件統一裁罰基準表之規定，裁處該部汽車之所有
    人即受處分人罰鍰一千元，核無違誤，本件受處分人之異議為無理由，自應將其
    異議駁回。
據上論斷，應依道路交通案件處理辦法第十九條，裁定如主文。
中      華      民      國    九十二    年      九      月     三十     日
                                      臺灣臺北地方法院交通法庭
                                          法  官  吳靜怡
右正本證明與原本無異。
如不服本裁定，應於裁定送達後五日內，向本院提出抗告狀。
                                          書記官  游秀珠
中      華      民      國    九十二    年      十      月      二      日


司法院資訊處製作；財團法人民間司法改革基金會備份。
